JONATHAN MOROY

Développeur Web, Junior.

Depuis toujours passionné par la technologie, je suis autodidacte et très autonome. Je sais aussi travailler en équipe et mettre à profit l'ensemble de mes connaissances pour le collectif. Accessible et enthousiaste, je suis disponible pour toutes propositions d'emploi mettant en application mon expérience et en acquérir.

503 rue de la mairie, 60400 Appilly

- 06.09.33.21.96
- jonathan.moroy@gmail.com
- twitter.com/Jonathan Moroy
- http://goo.gl/rpkVP5
- github.com/JonathanMoroy

Expériences Professionnelles

Février à Août 2017

Développeur web à E2N - Noyon, Hauts-de-France à 50min de Paris

- Réalisation d'un site e-commerce responsive
- Utilisation de JQuery / AngularJS / Bootstrap
- Chef de projet : Coordination, rigueur, respect des délais

Décembre 2014 à Avril 2015

Employé de libre service, E.Leclerc - Figeac, Occitanie (46)

- Gestion des stocks & Commande des produits
- Réapprovisionnement des rayons & Facing, Étiquetage
- Gérer le relationnel clients en magasin

Novembre 2011 - Décembre 2013

Opérateur manutentionnaire, Majencia, Sodepack, Vabel - (60) & (02)

- Démarrage d'une ligne de production
- Respect des consignes et de la commande
- Entretien de la ligne & Conditionnement du produit

Juillet 2010 à Septembre 2012

Agent de nettoyage industriel, Technicentre Picardie - Tergnier (02)

- Déploiement des moyens & Équipement de protection
- Procédure d'utilisation des agents chimiques
- Nettoyage et entretien des machines et locaux

2008 - 2011 (4 mois)

Plasturgiste stagiaire, Omniplast et FSP - Hauts-de-France (80)

- Mise en route d'une extrusion ligne (PVC / Composite)
- Alimentation et entretien des machines & Recyclage
- Réalisation d'OF & Contrôle qualité et palettisation

Formations

2017

Préparation du Titre Professionnel : Développeur Logiciel Formation à E2N - Noyon, Hauts-de-France à 50min de Paris Labellisée Grande École du Numérique - 6 mois à temps plein

Certification Opquast: 850/1000 points

Formé aux bonnes pratiques et à l'accessibilité web

Visible à cette adresse : certificates.opquast.com/certificate/ISNUCM/

2011

Baccalauréat Professionnel Plasturgie (Mention AB) Lycée Jean Macé - Chauny, Hauts-de-France (02)

Compétences

OS

Linux: Windows:

Langages

HTML: CSS: JavaScript: PHP: SQL:

Frameworks

Bootstrap: JQuery / UI: AngularJS: **666** Symfony:

Outils

Terminal: Nano: Atom: NetBeans: Git: LAMP / WAMP:

Langues

Anglais Technique: Anglais Courant :

Loisirs



Sport:

Running

VTT

Randonnée

Cinéma de

Genre







Italie

Action/aventure



Astronomie Science



Histoire Biologie